【裁判字號】    89,自,94
【裁判日期】    890410
【裁判案由】    傷害
【裁判全文】
臺灣板橋地方法院刑事判決                            八十九年度自字第九四號
    自  訴  人  乙○○
    被      告  甲○○
右列被告因傷害案件，經自訴人提起自訴，本院判決如左：
    主      文
甲○○無罪。
    理      由
一、自訴意旨略以：被告甲○○於民國八十八年十一月二十六日深夜某時，在其臺北
    縣蘆洲市○○街五十九號住處後方，見自訴人排尿，竟持木棍追打自訴人，造成
    自訴人遍體鱗傷，因認被告涉有刑法第二百七十七條第一項之傷害罪嫌云云。
二、按犯罪事實應依證據認定之，無證據不得推定其犯罪事實，又不能證明被告犯罪
    或其行為不罰者，應諭知無罪之判決，刑事訴訟法第一百五十四條、第三百零一
    條第一項分別定有明文。次按刑事訴訟上用以證明事實之證據，須於通常一般人
    均不至於有所懷疑，堪予確信其已臻真實者，始得據以為有罪之認定，倘其證明
    尚未達到此一程度，而有合理性之懷疑存在，致使無從為有罪之確信時，即應為
    無罪之判決，此有最高法院七十六年度臺上字第四九八六號判例意旨可資參照。
三、訊據被告甲○○堅決否認有何傷害犯行，辯稱：伊係發覺上址一樓伊所經營之冷
    飲店遭自訴人乙○○及另一不詳真實姓名之人一同侵入行竊，伊即報警並上前追
    趕，自訴人所受傷害係其於逃跑途中自行跌倒在地所致，伊並未毆打自訴人等語
    ，並提供本院八十九年度易字第一五六號乙○○竊盜案件有罪判決正本供參。經
    查：自訴人乙○○就其受傷之經過，固指陳：「我當時被他（即被告甲○○）追
    打遍體鱗傷，他是拿棒球棒打我臉部、手關節、背部、大腿、小腿，而且我被打
    的部位都有瘀血，後來我摔倒還有擦傷，我爬起來他還打我。」（見本院八十九
    年十一月九日審判筆錄），惟依自訴人所述情節，參合棒球棒多為實心鋁棒或木
    棒所製成，若自訴人果遭被告持棒球棒接續毆打多下，致身體多處受傷，所受傷
    害應為鈍器造成之挫傷，並應如自訴人所稱留有易於察見之瘀血痕跡，然而觀諸
    卷內自訴人於當日就醫所取具之診斷證明書內容，其上僅有自訴人雙手肘、雙膝
    、背部、臀部擦傷之記載，未見自訴人臉部、手關節、背部、大腿、小腿等部位
    有何挫傷或瘀腫，顯與自訴人所陳情節齟齬，無從據以證明自訴人之指訴與事實
    相符，又自訴人雖聲請傳喚警員作證，惟不能敘明證人姓名、性別及住居所，本
    院無從依法傳喚（參刑事訴訟法第一百七十五條第一項、第二項），此外復無其
    他事證足證被告確有傷害自訴人之行為，揆諸首開法條規定及說明，本件核屬不
    能證明被告犯罪，即應為無罪之諭知，以昭審慎。
據上論結，應依刑事訴訟法第三百四十三條、第三百零一條第一項，判決如主文。
中      華      民      國     八十九    年    十一    月     二十三    日
  臺灣板橋地方法院刑事第六庭
                                      法  官  蔡  新  毅
右正本證明與原本無異。
如不服本判決，應於判決送達後十日內，向本院提出上訴狀（應附繕本），上訴於臺
灣高等法院。
                                      書記官  謝  麗  秋
中      華      民      國     八十九    年    十一    月     二十三    日


司法院資訊處製作；財團法人民間司法改革基金會備份。
